【裁判字號】    97,易,1612
【裁判日期】    970530
【裁判案由】    竊盜
【裁判全文】
臺灣臺中地方法院宣示判決筆錄          97年度易字第1612號
公  訴  人  臺灣臺中地方法院檢察署檢察官
被      告  甲○○
                    國民
            丁○○
上列被告等因竊盜案件，經檢察官提起公訴（九十七年度偵字第
四九八一號），並聲請認罪協商，本院裁定進行認罪協商程序後
，於中華民國九十七年五月三十日下午四時，在本院刑事第四法
庭宣示判決，出席職員如下：
    法  官  林學晴
    書記官  賴淵瀛
法官起立朗讀判決主文、犯罪事實要旨、處罰條文、附記事項，
及告以上訴限制、期間並提出上訴狀之法院，且諭知記載其內容
：
一、主    文：
    甲○○共同竊盜，累犯，處有期徒刑肆月，如易科罰金，以
    新臺幣壹仟元折算壹日。又共同竊盜，累犯，處有期徒刑肆
    月，如易科罰金，以新臺幣壹仟元折算壹日。應執行有期徒
    刑陸月，如易科罰金，以新臺幣壹仟元折算壹日。
    丁○○共同竊盜，累犯，處拘役拾日，如易科罰金，以新
    臺幣壹仟元折算壹日。又共同竊盜，累犯，處拘役拾日，
    如易科罰金，以新臺幣壹仟元折算壹日。應執行拘役伍拾日
    ，如易科罰金，以新臺幣壹仟元折算壹日。
二、犯罪事實要旨：
    甲○○素行不佳，於民國九十五年十月十九日，因竊盜案件
    ，經臺灣高等法院臺中分院以九十五年度上易字第一一三六
    號判處有期徒刑九月確定；另於九十六年四月十六日，因施
    用毒品案件，經本院以九十五年度訴字第三六七九號判處有
    期徒刑八月（起訴書誤載為九月）確定，並經本院以九十六
    年度聲字第九八四號合併定應執行有期徒刑一年三月確定，
    復因中華民國九十六年罪犯減刑條例於九十六年七月十六日
    正式施行，而經本院以九十六年度聲減字第五五四號減刑為
    有期徒刑七月又十五日確定，甫於九十六年七月十六日縮刑
    期滿執行完畢出監。丁○○則於九十年十一月四日，因施用
    第一、二級毒品案件，經本院以九十年度訴字第六０九號分
    別判處有期徒刑八月、七月，並定應執行有期徒刑一年確定
    ；復於九十二年三月三十一日，因違反毒品危害防制條例案
    件，經本院以九十二年度中簡字第四一四號判處有期徒刑六
    月確定，嗣於九十一年十一月十六日入監接續執行前開有期
    徒刑一年、六月，甫於九十四年三月十三日縮刑期滿執行完
    畢（指揮書執畢日期為九十四年三月十七日）。詎二人仍不
    知悔改，共同基於意圖為自己不法所有之犯意聯絡，分別為
    下列竊盜行為：
  (一)於九十六年十二月二十五日上午九時許，一同騎乘車牌號碼
    ＴＶＱ－二五０號機車，於行經臺中縣霧峰鄉○○路四一巷
    十二號前，因見丙○○所有之處所已經廢棄且亦未有何防盜
    設施，竟萌生貪念，一同進入上該處所庭院內，徒手竊取廢
    鐵一批，總重為十五點三公斤（起訴書誤載為十七公斤）。
    二人於得手後，隨即騎乘上開機車逃離現場，且攜同所竊得
    之廢鐵前往楊惠萱所經營之址設臺中縣霧峰鄉○○村○○路
    一四二號之弘裕資源回收場販售變現，共換得新臺幣（下同
    ）一百七十元。
  (二)於九十六年十二月二十七日上午九時許，一同騎乘由甲○○
    向不知情之汪俊卿所借得車牌號碼ＪＲＰ－一三七號機車，
    在行經臺中縣霧峰鄉○○路五一號時，見為乙○○所有之舊
    屋無人居住亦未有何防盜設備，遂一同進入該處所，徒手竊
    得該處所內之電線二捆。二人於得手後，即騎乘上開機車一
    同離去現場。嗣經案發現場附近之住戶林芳年察覺二人行蹤
    有異，即記下甲○○、丁○○所騎乘車牌號碼ＪＲＰ－一三
    七號機車車號，並提供予乙○○通報警方處理。
  嗣經警方循線追查破獲，並扣得甲○○、丁○○二人所竊得之
  上開廢鐵一批（總重十五點三公斤，價值約為一百七十元，業
  已發還被害人丙○○）。
三、處罰條文：
    刑法第三百二十條第一項
    意圖為自己或第三人不法之所有，而竊取他人之動產者，為
    竊盜罪，處五年以下有期徒刑、拘役或五百元以下罰金。
四、附記事項：
    查被告甲○○，於九十五年十月十九日，因竊盜案件，經臺
    灣高等法院臺中分院以九十五年度上易字第一一三六號判處
    有期徒刑九月確定；另於九十六年四月十六日，因施用毒品
    案件，經本院以九十五年度訴字第三六七九號判處有期徒刑
    八月（起訴書誤載為九月）確定，並經本院以九十六年度聲
    字第九八四號合併定應執行有期徒刑一年三月確定，復因中
    華民國九十六年罪犯減刑條例於九十六年七月十六日正式施
    行，而經本院以九十六年度聲減字第五五四號減刑為有期徒
    刑七月又十五日確定，甫於九十六年七月十六日縮刑期滿執
    行完畢出監；被告丁○○則於九十年十一月四日，因施用第
    一、二級毒品案件，經本院以九十年度訴字第六０九號分別
    判處有期徒刑八月、七月，並定應執行有期徒刑一年確定；
    復於九十二年三月三十一日，因違反毒品危害防制條例案件
    ，經本院以九十二年度中簡字第四一四號判處有期徒刑六月
    確定，嗣於九十一年十一月十六日入監接續執行前開有期徒
    刑一年、六月，甫於九十四年三月十三日縮刑期滿執行完畢
    （指揮書執畢日期為九十四年三月十七日）等情，有臺灣高
    等法院被告前案紀錄表及臺灣臺中地方法院檢察署刑案資料
    查註紀錄表附卷可參，是其等於受前開徒刑執行完畢後五年
    以內，故意再犯本件有期徒刑以上之罪，均為累犯，應分別
    依刑法第四十七條第一項之規定加重其刑。
五、協商判決除有刑事訴訟法第四百五十五條之四第一項第一款
    於本訊問程序終結前，被告撤銷協商合意或檢察官撤回協商
    聲請者；第二款被告協商之意思非出於自由意志者；第四款
    被告所犯之罪非第四百五十五條之二第一項所定得以協商判
    決者；第六款被告有其他較重之裁判上一罪之犯罪事實者；
    第七款法院認應諭知免刑或免訴、不受理者情形之一，及違
    反同條第二項「法院應於協商合意範圍內為判決；法院為協
    商判決所科之刑，以宣告緩刑或二年以下有期徒刑、拘役或
    罰金為限」之規定者外，不得上訴。
六、如有上開可得上訴情形，得自收受宣示判決筆錄送達之日起
    十日內，向本院提出上訴書狀，上訴於第二審法院。
中    華    民    國    97    年     5    月    30    日
                  臺灣臺中地方法院刑事第四庭
                                    書記官   賴淵瀛
                                    法  官   林學晴
以上正本證明與原本無異。
上訴書狀如未敘述理由，應於上訴期間屆滿後20日內補提理由書
狀於本院。（應敘述具體理由並附繕本）。
                                    書記官   賴淵瀛
中    華    民    國    97    年     5    月    30    日


司法院資訊處製作；財團法人民間司法改革基金會備份。
